臺灣高等法院高雄分院刑事裁定　　　　 100年度毒抗字第90號
抗　告　人
即　被　告　楊昶
上列抗告人因聲請觀察勒戒案件，不服臺灣高雄地方法院中華民
國100 年6 月17日裁定（100 年度毒聲字第591 號），提起抗告
，本院裁定如下：
    主  文
抗告駁回。
    理  由
一、本件抗告意旨略以：員警於民國（下同）100 年5 月1 日12
    時45分許，在伊位於高雄市○○區○○路367 之33號住處前
    係違法搜索，強行將伊至警局製作筆錄、採尿，其違背法定
    程序取得之證據並無證據能力；又伊於同年5 月31日採尿、
    驗尿證明無施用毒品，每月至高雄地方法院檢察署觀護人報
    到，亦不可能施用毒品，實無再送觀察、勒戒之必要，且伊
    須毒自撫養2 名幼子，如入所觀察勒戒，小孩即無人照顧，
    為此提起抗告云云。
二、按「犯毒品危害防制條例第10條之罪者，檢察官應聲請法院
    裁定，或少年法院（地方法院少年法庭）應先裁定，令被告
    或少年入勒戒處所觀察、勒戒，其期間不得逾2 月」、「依
    前項規定為觀察、勒戒或強制戒治執行完畢釋放後，5 年後
    再犯第10條之罪者，適用本條前2 項之規定」毒品危害防制
    條例第20條第1 項、第3 項分別定有明文。
三、經查：抗告人楊昶於100 年5 月1 日13時50分許回溯96小
    時內某時，在不詳地點，施用第二級毒品甲基安非他命1 次
    ；嗣於100 年5 月1 日12時45分許，在其上止居住處所前，
    為警查獲，採尿液送驗結果檢出甲基安非他命陽性反應之事
    實，有臺灣檢驗科技股份有限公司100 年5 月17日濫用藥物
    檢驗報告1 紙在卷可稽；並有白色結晶物1 小包扣案可佐，
    而該白色晶體物經警初步檢驗確呈甲基安非他命陽性反應，
    亦有初步測試表可憑，復為抗告人所不爭執，已足認抗告人
    確有施用第二級毒品甲基安非他命無訛。又抗告人為警查獲
    後，確自願同意讓警方搜索其身體及隨身物品，業經其於警
    詢時供明，並簽署自願同意搜索筆錄可按（見警卷第2 、14
    頁）。準此，被告既已自願同意員警搜索，即無違法搜索可
    言；又抗告人於事後向觀護人報到採尿送驗，係屬另案保護
    管束之執行事宜，尚與本案無關；至抗告人家庭因素，亦非
    審酌其是否應受觀察勒戒之考量事由。又抗告人曾於89年間
    因施用毒品經送觀察勒戒後，認無繼續施用傾向，於90年2
    月18日執行完畢，則其於5 年後再犯本件施用毒品犯行，已
    堪認定。原審因認檢察官之聲請於法有據，而裁定抗告人令
    入勒戒處所觀察勒戒，其期間不得逾2 月，經核並無不合。
    抗告人上開抗告理由，均非得免為依法施以觀察勒戒處分之
    事由，自難據此指摘原裁定為不當。是本件抗告，並無理由
    ，應予駁回。
據上論結，應依刑事訴訟法第412 條，裁定如主文。
中    華    民    國   100    年    7     月    19    日
                  刑事第十庭    審判長法  官  陳中和
                                      法  官  蔡國
                                      法  官  林水城
以上正本證明與原本無異。
不得再抗告。
中    華    民    國   100    年    7     月    19    日
                                      書記官  蔡佳君